【裁判字號】    92,易,207
【裁判日期】    920903
【裁判案由】    妨害公務等
【裁判全文】
臺灣宜蘭地方法院刑事判決                          九十二年度易字第二七號
    公  訴  人  臺灣宜蘭地方法院檢察署檢察官
    被      告  丙○○
右列被告因妨害公務等案件，經檢察官提起公訴（九十二年度偵字第三七九號、第八
五七號），本院判決如左：
    主  文
丙○○損壞他人之神主牌及電視機，足以生損害於他人，處罰金貳仟元，如易服勞役
，以參佰元折算壹日；又於公務員依法執行職務時，當場侮辱，處有期徒刑貳月，如
易科罰金，以參佰元折算壹日；又對於公務員依法執行職務時，施強暴，處有期徒刑
參月，如易科罰金，以參佰元折算壹日。應執行有期徒刑肆月，如易科罰金，以參佰
元折算壹日，罰金貳仟元，如易服勞役，以參佰元折算壹日。
    事  實
一、丙○○於民國九十二年二月四日下午四時許，在宜蘭縣員山鄉○○路九十二之四
    號住處，因向其父親乙○○索討金錢未果，因而心生氣憤，將客廳內之乙○○所
    有之游松根神主牌及電視機毀損，足生損害於乙○○，嗣於同日下午五時二十三
    分許，宜蘭縣警察局宜蘭分局枕山派出所之警員鄭翰溢、林豐毅、吳永輝於接獲
    報案至其住處處理時，丙○○竟另行出於侮辱公務員及妨害公務之犯意，於警員
    依法執行職務時，當場以「警察算什麼，還不是用錢買的」、「幹」、「幹你娘
    雞巴」等語，侮辱警員鄭翰溢及林豐毅二人（公然侮辱部分均未據告訴），並於
    警員吳永輝回派出所拿蒐證器材，警員鄭翰溢、林豐毅要求丙○○至警員製作筆
    錄時，丙○○竟另起意出手毆打鄭翰溢及林豐毅，以此強暴方式妨害警員鄭翰溢
    、林豐毅執行職務，並造成鄭翰溢受傷（傷害部分未據告訴），嗣經警員鄭翰溢
    、林豐毅制服丙○○後，始移送處理。
二、案經乙○○訴由宜蘭縣警察局宜蘭分局報請臺灣宜蘭地方法院檢察署檢察官偵查
    起訴。
    理  由
一、訊據被告丙○○坦承有於上開時地毀損物品且於公務員執行職務時，當場侮辱等
    情不諱，惟矢口否認有於公務員依法執行職務時施強暴脅迫之犯行，辯稱：後來
    警察來的時候，我不小心打到他們云云。經查，右揭事實，業據告訴人乙○○於
    警訊時指述甚詳，並經證人鄭翰溢、林豐毅、吳永輝於本院調查時證述明確，復
    有現場照片四幀在卷可稽，且警員鄭翰溢確受有傷害，亦有照片四幀附卷可參。
    被告雖辯稱係不小心打到警員，惟證人鄭翰溢警員證稱：被告邊罵並一拳打我的
    臉，打到我的嘴角，也打到證人甲○○○○的胸部等語；證人甲○○○○亦到庭
    結證稱：被告有打我的胸口，因為我有穿防彈衣，所以沒有受傷等語明確（均本
    院九十二年六月二日訊問筆錄參照），足見被告係在一邊辱罵警員時出手毆打在
    場執行職務之警員，其係出於妨害警員依法執行職務之犯意，顯非不小心誤打到
    警員甚明，故被告所辯，顯係卸責之詞，不足採信。本件事證明確，被告犯行堪
    以認定，應依法論科。
二、核被告丙○○所為，係犯刑法第三百五十四條之毀損罪、第一百四十條第一項之
    當場侮辱公務員罪及第一百三十五條第一項之對於公務員執行職務施強暴脅迫罪
    。按刑法第一百四十條侮辱公務員罪及刑法第一百三十五條第一項之對於執行職
    務公務員強暴脅迫罪，均屬妨害國家公務之執行，為侵害國家法益，並非侵害個
    人法益之犯罪，如對於公務員二人以上依法執行職務時，當場侮辱，或施強暴脅
    迫行為，仍屬單純一罪，並無刑法第五十五條所謂「想像競合犯」之法例適用，
  本件被告同時辱罵二名在場警員，及對於二名警員施強暴，其所侵害僅單一之國
    家法益，均僅成立單純一罪。被告所犯上開三罪，顯係犯意各別，行為互殊，應
    分論併罰，公訴人認被告一行為觸犯妨害公務與侮辱公務員二罪，為想像競合犯
    ，顯有誤會，併予敘明。爰審酌被告在警員處理其毀損犯行發時，竟以口出穢言
    侮辱之方式抗拒，且對於依法執行公務之警員施強暴，所為侵害國家公務員執法
    之尊嚴，造成國家法益之侵害，犯罪後被告承認犯行等一切情狀，量處如主文所
    示之刑，並分別諭知易科罰金及易服勞役之折算標準，以資懲儆，並定其應執行
    之刑。
據上論斷，應依刑事訴訟法第二百九十九條第一項前段，刑法第一百三十五條第一項
、第一百四十條第一項、第三百五十四條、第五十一條第五款、第四十一條第一項、
第四十二條第二項，罰金罰鍰提高標準條例第一條前段、第二條，判決如主文。
本案經檢察官賴慶祥到庭執行職務
中        華        民        國    九十二    年    九    月      三    日
                                臺灣宜蘭地方法院刑事第一庭
                                    審判長法  官  林  明  山
              法  官  辜  漢  忠
                                          法  官  鄭  貽  馨
右正本證明與原本無異。
如不服本判決，應於判決送達後十日內向本院提出上訴狀( 應附繕本 )。
                                          書記官  吳  明  蓉
中        華        民        國    九十二    年    九    月      三    日
附錄論罪法條
中華民國刑法第一百三十五條第一項
 (妨害公務執行及職務強制罪)
對於公務員依法執行職務時，施強暴脅迫者，處三年以下有期徒刑、拘役或三百元以
下罰金。
中華民國刑法第一百四十條第一項
 (公務員犯罪加重處罰之規定)
公務員假借職務上之權力、機會或方法，以故意犯本章以外各罪者，加重
其刑至二分之一。
中華民國刑法第三百五十四條
 (毀損器物罪)
毀棄、損壞前二條以外之他人之物或令致不堪用，足以生損害於公眾或他
人者，處二年以下有期徒刑、拘役或五百元以下罰金。


司法院資訊處製作；財團法人民間司法改革基金會備份。
